【裁判字號】    90,易,50
【裁判日期】    900313
【裁判案由】    竊盜
【裁判全文】
臺灣臺東地方法院刑事判決                              九十年度易字第五號
    公  訴  人  臺灣臺東地方法院檢察署檢察官
    被      告  丙○○
右列被告因竊盜案件，經檢察官提起公訴（九十年度偵字第二一八號），本院判決如
左：
    主  文
丙○○踰越門扇，於夜間侵入住宅竊盜，累犯，處有期徒刑壹年。應於刑之執行前，
令入勞動處所強制工作參年。
    事  實
一、丙○○前於民國（下同）八十八年四月七日犯竊盜罪，經臺灣士林地方法院於同
    年四月二十九日判處有期徒刑四月，緩刑二年；於八十八年五月七日又犯竊盜罪
    ，經前揭法院判處有期徒刑三月，並於八十九年六月二十三日執行完畢；復於八
    十八年十二月二日至同月十六日因犯加重竊盜罪，經臺灣桃園地方法院於八十九
    年五月二十三日判處有期徒刑十月，嗣被告竟於八十九年六月二十三日再犯竊盜
    罪，經臺灣桃園地方法院檢察署檢察官提起上訴及移送併案審理，經臺灣高等法
    院認上開犯罪與有罪部分有連續犯裁判上一罪關係，以原審未及審酌撤銷原審判
    決，改判有期徒刑十月，竟仍不知悛悔，復基於意圖為自己不法所有之犯意，在
    八十九年十二月十八日凌晨二時許，於夜間逾越臺東縣臺東市○○街二○六巷三
    號二樓之窗戶，侵入丁○○所住之房間內，竊得丁○○所有電話號碼00000
    00000號ＮＯＫＩＡ八二一○型銀色之行動電話手機一支及內有現金新臺幣
    （下同）一千六百元皮包一只後，將該手機出售予不知情之黃進明、皮包及手機
    內之ＳＩＭ卡（晶片）則隨意丟棄。嗣於九十年一月十八日二十時五十分許，為
    警依該手機序號，循線在臺東縣傳廣路天翼科技廣場查獲。
二、案經臺東縣警察局移送臺灣臺東地方法院檢察署檢察官偵查起訴。
    理  由
一、訊據被告丙○○對於右揭時、地犯罪事實矢口否認，辯稱：伊未竊取上開物品云
    云。經查：
  (一)被告對於如何犯首揭竊盜之時、地、方式、手段、所竊贓物之處分及被查獲等情
    ，迭於警訊、偵查中、本院首次訊問中坦承不諱，且供述之犯罪內容均大致相符
    （見九十年一月十九日警訊、同日偵訊、本院同日訊問筆錄參照），核與被害人
    丁○○、證人黃進明於警訊中指、證述之情節相符，並有通聯紀錄、贓證物領據
    各一紙在卷可稽，是被告上開自白應與事實相符，應堪採信。
  (二)惟被告於本院九十年二月十五日審理中卻翻異前供，否認有首開竊盜犯行，經本
    院傳訊證人甲○○即本案承辦經員證述：被告於警訊中之供述，確係出於任意性
    ，並無任何威脅利誘之情形；證人丁○○即被害人證述：贓證物品領據中經領回
    之行動電話確係伊所有，且伊當日被竊金額包括少許零錢大約一千六百元等語（
    均見本院九十年二月二十二日訊問筆錄）。然被告此時又提出案發當時伊係在臺
    東市○○路四七七號長億網路科技工程公司玩網路，該店員可為不在場之證明，
    經本院傳訊證人乙○○經被告指認係當日看店店員無誤後，證述：該店進出顧客
    眾多，伊無法記住在何時有何人消費，故案發當時不確定被告是否在店中等語（
    見本院九十年三月六日訊問筆錄）。另被告亦坦承於案發當日即以上開被竊行動
    電話撥打證人黃進明所使用之0000000000號行動電話通話等情，有通
    聯紀錄一紙在卷可稽。被告於警訊中供述竊取行動電話一支；偵查中卻供稱二支
    ，一支遺失；於本院訊問中卻供承實際上只撿到一支云云，前後供詞矛盾，顯係
    事後卸責之詞，不足採信。本件事證明確，被告犯行洵堪認定。
  (三)綜合上情，被告認被告原自白與事實相符，應堪採信，至事後翻異前詞，顯係事
    後卸責之詞，不足憑信。本件事證明確，被告犯行洵堪認定。
二、核被告丙○○所為係犯刑法第三百二十一條第一項第一款、第二款於夜間踰越門
    扇侵入住宅竊盜罪。被告於八十八年五月七日犯竊盜案件，經臺灣士林地方法院
    判處有期徒刑三月，並於八十九年六月二十三日執行完畢，有臺灣高等法院被告
    全國前案紀錄表、查詢被告在監在押資料各一紙在卷可稽，五年以內再犯本件有
    期徒刑以上之罪者，為累犯，應依刑法第四十七條加重其刑。爰審酌被告正值年
    輕力壯，不圖努力工作，多次以竊盜之行為侵害被害人之財產法益，及犯罪動機
    、犯罪目的、犯罪手段、品行、犯罪所生損害、犯後態度等情量處如主文所示之
    刑。
    被告有如事實欄一所載之多次竊盜犯行，且於所犯竊盜罪經執行完畢後，五年內
    再犯本件竊盜犯行，有臺灣士林地方法院八八年度易字第六○八號、第一○七一
    號、臺灣桃園地方法院八九年度易字第二五七號、臺灣高等法院八九年度上易字
    第三九五三號判決書各一份在卷可稽，顯見犯行經刑之執行而屢犯，並未獲改正
    ，刑罰反應性既屬薄弱，顯有犯罪之習慣，單純之刑罰已難達成矯治之目的，非
    施以保安處分無以為功，爰依竊盜犯贓物安處分條例第三條第一項第一款規定，
    諭令其於刑之執行前另入勞動強制工作三年。
據上論斷，應依刑事訴訟法第二百九十九條第一項前段，刑法第三百二十一條第一項
第一款、第二款、第四十七條，竊盜犯贓物犯保安處分條例第三條第一項第一款、第
四條，判決如主文。
本案經檢察官李進榮到庭執行職務
中      華      民      國     九十      年      三      月    十三     日
                                  臺灣臺東地方法院刑事庭
                                        法  官  陳兆翔
右正本證明與原本無異。
如不服本判決，應於判決送達後十日內向本院提出上訴狀。（須附繕本）
「切勿逕送上級法院」
                          書記官  蘇美琴
中      華      民      國     九十      年      三      月    十五     日
附記
刑法第三百二十一條第一項第一款、第二款
犯竊盜罪而有左列情形之一者，處六月以上五年以下有期徒刑：
一、於夜間侵入住宅或有人居住之建築物、船艦或隱匿其內而犯之者。
二、毀越門扇、牆垣或其他安全設備而犯之參者。


司法院資訊處製作；財團法人民間司法改革基金會備份。
